```{r global_option,echo=FALSE}
####################
# Global Environment ■
opts_chunk$set(fig.width=14,fig.height=8,echo=FALSE,warning=FALSE,error=FALSE,message=FALSE)
```


```{r setup}
####################
# Set Directory ■
setwd("/home/demo/R/san46")

# Set CSSa
options(rstudio.markdownToHTML =
  function(inputFile, outputFile) {
    require(markdown)
    markdownToHTML(inputFile, outputFile, stylesheet='custom.css')
  }
)
options(scipen=1)

# Set Nodename ■
nodename<-"10.112.208.22"

# Set File
systemf<-paste("systeminfo",nodename,sep="_")
sysstatf<-paste("sysstat",nodename,sep="_")
latencyf<-paste("latency",nodename,sep="_")
throughputf<-paste("throughput",nodename,sep="_")
lunf<-paste("lun",nodename,sep="_")
diskf<-paste("disk",nodename,sep="_")
#cifsf<-paste("cifs",nodename,sep="_")
workload_full<-read.csv("full_workload.log")

# Create data.frame
sysinfo<-read.csv(systemf)
dataA<-read.csv(sysstatf)
laA<-read.csv(latencyf)
thA<-read.csv(throughputf)
lunlist<-read.csv(lunf)
diskA<-read.csv(diskf)
#cifsA<-read.csv(cifsf)

# Create Workload Subset NFS , CIFS
#nfsfull<-subset(workload_full,Type == "nfsv3",select=c(RR,RW,SR,SW,RRp,RWp,SRp,SWp))
#cifsfull<-subset(workload_full,Type == "cifs",select=c(RR,RW,SR,SW,RRp,RWp,SRp,SWp))

# Create Workload Subset FCP iSCSI
fcpfull<-subset(workload_full,Type == "fcp" & RR+RW+SR+SW != 0,select=c(RR,RW,SR,SW,RRp,RWp,SRp,SWp))
iscsifull<-subset(workload_full,Type == "iscsi" & RR+RW+SR+SW != 0,select=c(RR,RW,SR,SW,RRp,RWp,SRp,SWp))


# Iteration number
n<-length(unique(sort(dataA$Iteration)))
# Seconds by Iteration
secitre<-round(nrow(dataA)/n)
value4by<-paste(secitre,"secs",sep = " ")

# Adjust NA , Outlier for CPU,DiskUtil,CacheHit
dataA$CPU<- ifelse(dataA$CPU <= 100,dataA$CPU,50)
dataA$DiskUtil<- ifelse(dataA$DiskUtil <= 100,dataA$DiskUtil,50)
dataA$CacheHit <- ifelse(is.na(dataA$CacheHit),50,dataA$CacheHit)

# Adjust NA , Outlier for DiskDrive
diskA$ReadLatency<-ifelse(diskA$ReadLatency != ".",diskA$ReadLatency,NA)
diskA$WriteLatency<-ifelse(diskA$WriteLatency != ".",diskA$WriteLatency,NA)
diskA[diskA==""]<-NA
new_diskA<-na.omit(diskA)

# Get Aggregate List
aggrlist<-unique(new_diskA$Aggr)
# Get Vfiler List for CIFS
#vfilerlist<-unique(cifsA$Vfiler)

###############
# Function X OPS + CPU,DISK Utilization Dataframe="dataA"
func_ops <- function(x,a=dataA$CPU,b=dataA$HDDUtil,z=dataA$Iteration){

  if(x == "NFS") xva<-dataA$NFS
  else if(x == "CIFS") xva<-dataA$CIFS
  else if(x == "FCP") xva<-dataA$FCP
  else if(x == "iSCSI") xva<-dataA$iSCSI

  par(oma = c(2, 0, 0, 2))
  plot(by(xva,z,mean),type="h", lwd=15,col="antiquewhite4",ylab="OPS",xlab="Iteration",xaxt="n")
  par(new=T)
  plot(by(a,z,mean),type="l",lwd=3,col="cyan4",ylim=c(0,100),axes=FALSE,ylab="",xlab="")
  par(new=T)
  plot(by(b,z,mean),type="l",lwd=3,col="cyan2",ylim=c(0,100),axes=FALSE,ylab="",xlab="")
  axis(4)
  mtext("%",side=4,line=3)
  axis(1,at=1:n,labels=c(1:n))

  proto<-paste(x,"OPS",sep = " ")
  legend("topleft",legend=c(proto,"CPU","DISK"),lty=1,lwd=3,col=c("antiquewhite4","cyan4","cyan2"),bty="n",y.intersp=1)
  }

# Function X Latency
func_latency <- function(type){
  maxv1<-max(laA$Read.Latency[laA$Type == type])
  maxv2<-max(laA$Write.Latency[laA$Type == type])
  if(maxv1 < maxv2) maxlim<-maxv2 else maxlim<-maxv1

  title<-paste(type,"latency",sep = " ")
  plot(laA$Read.Latency[laA$Type == type],main=title,type="l",col=4,lwd=2,ylim=c(0,maxlim),xlab="Iteration",ylab="ms")
  par(new=T)
  plot(laA$Write.Latency[laA$Type == type],type="l",col=3,lwd=2,ylim=c(0,maxlim),axes=FALSE,ylab="",xlab="")
  legend("topleft",legend=c("Read","Write"),lty=1,lwd=3,col=c(4,3),bty="n",y.intersp=1,bg="transparent")
  }

### For Workload
# Function Full Workload plots
func_fullw <- function(protocol="nfsv3"){
  library(ggplot2)
  library(reshape)
  fulltitle<-toupper(protocol)
  full<-subset(workload_full,Type == protocol,select=c(RR,RW,SR,SW,Iteration))
  gfull<-melt(data=full,id="Iteration")
  g <- ggplot(
  gfull,
  aes(
    x = Iteration,
    y = value,
    fill = variable,
    stat = "identity"
    )
  )
  g <- g + geom_bar()
 
  g <- g + scale_fill_manual(values=c("gray10","gray35","gray50","gray75"),
                             breaks = c("RR","RW","SR","SW"),
                             labels = c("Random Read","Random Write","Sequential Read","Sequential Write"))
  g <- g + theme(
    legend.position = "right" ,
    axis.text.x = element_text(angle=90,size=13,colour="black"),
    axis.text.y = element_text(size=13,colour="black")
    )
  g <- g + xlab("Iteration") + ylab("%") +  ggtitle(fulltitle)

  g <- g + guides(
    fill = guide_legend(
      title="Workload",
      title.theme = element_text(size=15, face="italic", colour = "black", angle = 0),
      label.theme = element_text(size=15, colour = "black", angle = 0)
      )
    )
 
  plot(g)
  }
### For FCP,iSCSI
# Function Throughput
func_through <- function(type="fcp"){
  maxv1<-max(thA$Read.Throughput[thA$Type == type])
  maxv2<-max(thA$Write.Throughput[thA$Type == type])
  if(maxv1 < maxv2) maxlim<-maxv2 else maxlim<-maxv1

  title<-paste(type,"throughput",sep = " ")
  plot(thA$Read.Throughput[thA$Type == type],main=title,type="l",col=4,lwd=2,ylim=c(0,maxlim),xlab="Iteration",ylab="kb/s")
  par(new=T)
  plot(thA$Write.Throughput[thA$Type == type],type="l",col=3,lwd=2,ylim=c(0,maxlim),axes=FALSE,ylab="",xlab="")
  legend("topleft",legend=c("Read","Write"),lty=1,lwd=3,col=c(4,3),bty="n",y.intersp=1,bg="transparent")
  }

# Function LUN OPS by Iteration time
func_lunops_t <- function(lunname,x="read_ops",y="write_ops",z="other_ops"){
  onelun<-subset(lunlist,lun.name == lunname , select=c(Time,para,value))

  maxv1<-max(onelun$value[onelun$para == x])
  maxv2<-max(onelun$value[onelun$para == y])
  if(maxv1 < maxv2) maxlim<-maxv2 else maxlim<-maxv1

  tmp<-seq(from=1,to=nrow(onelun),by=7)
  t<-strptime(onelun[tmp,c(1)],"%m-%d %H:%M:%S")
  plot(t,onelun$value[onelun$para == x],main="OPS",type="l",col=4,lwd=2,ylim=c(0,maxlim),xlab="Time/Iteration",ylab="ops",xaxt="n")
  par(new=T)
  plot(t,onelun$value[onelun$para == y],main="OPS",type="l",col=3,lwd=2,ylim=c(0,maxlim),ylab="ops",xaxt="n")
  par(new=T)
  plot(t,onelun$value[onelun$para == z],main="OPS",type="l",col=9,lwd=2,ylim=c(0,maxlim),ylab="ops",xaxt="n")

  axis(4)
  mtext("%",side=4,line=3)
  r <- as.POSIXct(round(range(t),"sec"))
  axis.POSIXct(1, at=seq(r[1],r[2],by=value4by),format="%H:%M:%S")
  legend("topleft",legend=c("Read","Write","Other"),lty=1,lwd=3,col=c(4,3,9),bty="n",y.intersp=1,bg="transparent")
  }

### For LUN
# Function LUN for Throughput , Latency
func_lun_itre <- function(lunname,x,y,title){
  # x = read_data or avg_read_latency
  # y = write_data or avg_write_latency
  onelun<-subset(lunlist,lun.name == lunname , select=c(Time,para,value))

  maxv1<-max(onelun$value[onelun$para == x])
  maxv2<-max(onelun$value[onelun$para == y])
  if(maxv1 < maxv2) maxlim<-maxv2 else maxlim<-maxv1

  if(x == "read_data") label<-"KB/s" else label<-"ms"

  plot(onelun$value[onelun$para == x],main=title,type="l",col=4,lwd=2,ylim=c(0,maxlim),xlab="Iteration",ylab=label,xaxt="n")
  par(new=T)
  plot(onelun$value[onelun$para == y],main=title,type="l",col=3,lwd=2,ylim=c(0,maxlim),xlab="Iteration",ylab=label,xaxt="n")

  axis(side=1,at=1:n)
  legend("topleft",legend=c(x,y),lty=1,lwd=3,col=c(4,3),bty="n",y.intersp=1,bg="transparent")
  }

```

Perfstat Report for SAN
========================================================

Customer様（`r sysinfo[1,3]`）
-------------------------

<font size="5">
<a href="#ca" style="text-decoration: none;">`r sysinfo[1,5]`</a>
</font>
<font size="4">
* Information
* Summary
* Workload
* Violin plot
* CPU , DISK Utilization
* FCP , FCP OPS
* FCP , iSCSI In/Out
* FCP , iSCSI Throughput
* FCP , iSCSI Latency
* LUN Information ■
  * lun name 1
  * lun name 2
* Disk Read/Write
* Net In/Out
* Cache Hit
* CP Type (Internal)
* Correlation (Internal)
* Disk Aggregate Utilization (Internal)
* Disk Aggregate Latency (Internal)
</font>

****

<h1 id="ca">■■■ `r sysinfo[1,5]` ■■■</h1>
=========================

Information
----------------

* 2014 __`r dataA[1,1]`__ から 2014 __`r dataA[nrow(dataA),1]`__
* Iteration 区間 __30分__

* 主に__Oracle Database__として稼動

Model   | Data ONTAP  | Serial   |Nodename
------  | ----------- | ------   | -------
`r sysinfo[1,1]` | `r sysinfo[1,2]` | `r sysinfo[1,3]` |`r sysinfo[1,5]`


Summary
----------------

統計値|CPU | DISK | FCP | iSCSI | Net In | Net Out | Disk Read | Disk Write
------|----|----- |-----|------|--------|---------|-----------|----------
最小値|`r min(dataA$CPU)`|`r min(dataA$DiskUtil)`|`r min(dataA$FCP)`|`r min(dataA$iSCSI)`|`r min(dataA$Net.In)`|`r min(dataA$Net.Out)`|`r min(dataA$DiskRead)`|`r min(dataA$DiskWrite)`
第1四分位|`r quantile(dataA$CPU)[[2]]`|`r quantile(dataA$DiskUtil)[[2]]`|`r quantile(dataA$FCP)[[2]]`|`r quantile(dataA$iSCSI)[[2]]`|`r quantile(dataA$Net.In)[[2]]`|`r quantile(dataA$Net.Out)[[2]]`|`r quantile(dataA$DiskRead)[[2]]`|`r quantile(dataA$DiskWrite)[[2]]`
中間値|`r median(dataA$CPU)`|`r median(dataA$DiskUtil)`|`r median(dataA$FCP)`|`r median(dataA$iSCSI)`|`r median(dataA$Net.In)`|`r median(dataA$Net.Out)`|`r median(dataA$DiskRead)`|`r median(dataA$DiskWrite)`
第3四分位|`r quantile(dataA$CPU)[[4]]`|`r quantile(dataA$DiskUtil)[[4]]`|`r quantile(dataA$FCP)[[4]]`|`r quantile(dataA$iSCSI)[[4]]`|`r quantile(dataA$Net.In)[[4]]`|`r quantile(dataA$Net.Out)[[4]]`|`r quantile(dataA$DiskRead)[[4]]`|`r quantile(dataA$DiskWrite)[[4]]`
最大値|`r max(dataA$CPU)`|`r max(dataA$DiskUtil)`|`r max(dataA$FCP)`|`r max(dataA$iSCSI)`|`r max(dataA$Net.In)`|`r max(dataA$Net.Out)`|`r max(dataA$DiskRead)`|`r max(dataA$DiskWrite)`
平均値|`r round(mean(dataA$CPU),digits=1)`|`r round(mean(dataA$DiskUtil),digits=1)`|`r round(mean(dataA$FCP),digits=1)`|`r round(mean(dataA$iSCSI),digits=1)`|`r round(mean(dataA$Net.In),digits=1)`|`r round(mean(dataA$Net.Out),digits=1)`|`r round(mean(dataA$DiskRead),digits=1)`|`r round(mean(dataA$DiskWrite),digits=1)`
標準偏差（σ）|`r round(sd(dataA$CPU),digits=1)`|`r round(sd(dataA$DiskUtil),digits=1)`|`r round(sd(dataA$FCP),digits=1)`|`r round(sd(dataA$iSCSI),digits=1)`|`r round(sd(dataA$Net.In),digits=1)`|`r round(sd(dataA$Net.Out),digits=1)`|`r round(sd(dataA$DiskRead),digits=1)`|`r round(sd(dataA$DiskWrite),digits=1)`
変動係数（Cv）|`r round(sd(dataA$CPU)/mean(dataA$CPU),digits=1)`|`r round(sd(dataA$DiskUtil)/mean(dataA$DiskUtil),digits=1)`|`r round(sd(dataA$FCP)/mean(dataA$FCP),digits=1)`|`r round(sd(dataA$iSCSI)/mean(dataA$iSCSI),digits=1)`|`r round(sd(dataA$Net.In)/mean(dataA$Net.In),digits=1)`|`r round(sd(dataA$Net.Out)/mean(dataA$Net.Out),digits=1)`|`r round(sd(dataA$DiskRead)/mean(dataA$DiskRead),digits=1)`|`r round(sd(dataA$DiskWrite)/mean(dataA$DiskWrite),digits=1)`

<blockquote>
Iteration区間の全サンプリングの平均値をプロット
</blockquote>


```{r summary-plot}
mat<-matrix(c(tapply(dataA$FCP,dataA$Iteration,mean),tapply(dataA$iSCSI,dataA$Iteration,mean)),nrow=n,ncol=2)
matt<-t(mat)

tmp<-seq(from=1,to=nrow(dataA),by=secitre)
t<-strptime(dataA[tmp,c(1)],"%m-%d %H:%M:%S")
par(oma = c(2, 0, 0, 2))
barplot(matt,beside=T,col=c("antiquewhite4","antiquewhite3"),ylab="OPS",xlab="Time/Iteration")
par(new=T)
plot(t,by(dataA$CPU,dataA$Iteration,mean),type="l",lwd=3,col="cyan4",ylim=c(0,100),axes=FALSE,ylab="",xlab="")
par(new=T)
plot(t,by(dataA$DiskUtil,dataA$Iteration,mean),type="l",lwd=3,col="cyan2",ylim=c(0,100),axes=FALSE,ylab="",xlab="")
axis(4)
mtext("%",side=4,line=3)
r <- as.POSIXct(round(range(t),"secs"))
axis.POSIXct(1, at=seq(r[1],r[2],by=value4by),format="%H:%M:%S")
title("SAN Summary")
legend("topleft",legend=c("FCP","iSCSI","CPU","DISK"),lty=1,lwd=3,col=c("antiquewhite4","antiquewhite3","cyan4","cyan2"),bty="n",y.intersp=1)
abline(h=85,lty=3,col="cyan4")
abline(h=60,lty=3,col="cyan2")
```

-------------

### Workload

<blockquote>
Random Read(RR)、Random Write(RW)、Sequential Read(SR)、Sequential Write(SW)の割合
<br>
各プロトコル毎の全Iteration区間の各IOの総カウント数から算出
<br>
<font color="red">（＊）</font> 16K以上 をSequtial Accessとする
</blockquote>
<p>

Protocol | RR | RW | SR | SW
-----|----|----|----|----
FCP(Total) |76 |11 |9 |4
FCP(Avg) |`r round(mean(fcpfull$RR))`|`r 100-round(mean(fcpfull$RR))-round(mean(fcpfull$SR))-round(mean(fcpfull$SW))`|`r round(mean(fcpfull$SR))`|`r round(mean(fcpfull$SW))`
iSCSI(Total) |3 |89 |4 |4
iSCSI(Avg) |`r round(mean(iscsifull$RR))`|`r 100-round(mean(iscsifull$RR))-round(mean(iscsifull$SR))-round(mean(iscsifull$SW))`|`r round(mean(iscsifull$SR))`|`r round(mean(iscsifull$SW))`
NFS |- |- |- |-
CIFS |- |- |- |-

<blockquote>
Random Read(RR)、Random Write(RW)、Sequential Read(SR)、Sequential Write(SW)のIteration毎の割合をプロット
<br>
<font color="red">（＊）</font>各Iteration毎のワークロード比率は全体の比率と異なる場合がある点に注意（総IOカウント数、各ブロックサイズの密度は異なるため）
</blockquote>

```{r workload-plot}
func_fullw(protocol="fcp")
func_fullw(protocol="iscsi")
```

-------------

### Violin plot

<blockquote>
取得期間全てにおいて、CPUとDISK Utilizationの割合の密度をプロット
<br>
◯は中央値、黒箱の上端：第3四分位点、下端：第1四分位点
</blockquote>



```{r violin-plot1}
library("vioplot")
vioplot(dataA$CPU,dataA$DiskUtil,names=c("CPU","DISK"),col="cadetblue",rectCol="black",colMed="white")
title(main="CPU , DISK Utilization")
```

<blockquote>
取得期間全てにおいて、FCPとiSCSI OPSの密度をプロット
<br>
◯は中央値、黒箱の上端：第3四分位点、下端：第1四分位点
</blockquote>

```{r violin-plot2}
vioplot(dataA$FCP,dataA$iSCSI,names=c("FCP OPS","iSCSI OPS"),col="cadetblue",rectCol="black",colMed="white")
title(main="FCP , iSCSI OPS")
```

### FCP In/Out、iSCSI In/Out

```{r}
FCPIN<-by(dataA$FCP.In,dataA$Iteration,mean)/1000
FCPOUT<-by(dataA$FCP.Out,dataA$Iteration,mean)/1000
iSCSIIN<-by(dataA$iSCSI.In,dataA$Iteration,mean)/1000
iSCSIOUT<-by(dataA$iSCSI.Out,dataA$Iteration,mean)/1000

maxfcpin<-max(by(dataA$FCP.In,dataA$Iteration,mean)/1000)
maxfcpout<-max(by(dataA$FCP.Out,dataA$Iteration,mean)/1000)
if(maxfcpin < maxfcpout) maxfcp<-maxfcpout else maxfcp<-maxfcpin

maxiscsiin<-max(by(dataA$iSCSI.In,dataA$Iteration,mean)/1000)
maxiscsiout<-max(by(dataA$iSCSI.Out,dataA$Iteration,mean)/1000)
if(maxiscsiin < maxiscsiout) maxiscsi<-maxiscsiout else maxiscsi<-maxiscsiin

par(mfrow=c(2,2))
plot(FCPIN,main="FCP In",type="l",col=1,lwd=2,ylim=c(0,maxfcp),xlab="Iteration",ylab="MB/s")
plot(FCPOUT,main="FCP Out",type="l",col=1,lwd=2,ylim=c(0,maxfcp),xlab="Iteration",ylab="MB/s")
plot(iSCSIIN,main="iSCSI In",type="l",col=1,lwd=2,ylim=c(0,maxiscsi),xlab="Iteration",ylab="MB/s")
plot(iSCSIOUT,main="iSCSI Out",type="l",col=1,lwd=2,ylim=c(0,maxiscsi),xlab="Iteration",ylab="MB/s")
```

-------------

### FCP , iSCSI Throughput

```{r}
par(mfrow=c(1,2))
func_through(type="fcp")
func_through(type="iscsi")
```

-------------

### Latency FCP , iSCSI

<blockquote>
Iteration毎に取得されているレイテンシー値をプロット
</blockquote>

<font size="2">_FCP_</font>
```{r latency-fcp,results='markup'}
newlatency<-subset(laA,Type == "fcp",select=c(Read.Latency,Write.Latency))
summary(newlatency)
```

<font size="2">_iSCSI_</font>
```{r latency-iscsi,results='markup'}
newlatency<-subset(laA,Type == "iscsi",select=c(Read.Latency,Write.Latency))
summary(newlatency)
```

```{r latency-plot}
par(mfrow=c(1,2))
func_latency(type="fcp")
func_latency(type="iscsi")
```

-------------

### LUN Information

## kx22erpprond_7

```{r}
func_lunops_t("kx22erpprond_7")
par(mfrow=c(1,2))
func_lun_itre(lunname="kx22erpprond_7",x="read_data",y="write_data",title="Throughput")
func_lun_itre(lunname="kx22erpprond_7",x="avg_read_latency",y="avg_write_latency",title="Latency")
```

-------------

### Disk Read/Write

<blockquote>
Iteration区間の全サンプリングの平均値をプロット
</blockquote>

```{r diskRW}
MBR<-by(dataA$DiskRead,dataA$Iteration,mean)/1000
MBW<-by(dataA$DiskWrite,dataA$Iteration,mean)/1000

maxdiskread<-max(by(dataA$DiskRead,dataA$Iteration,mean)/1000)
maxdiskwrite<-max(by(dataA$DiskWrite,dataA$Iteration,mean)/1000)

if(maxdiskread < maxdiskwrite) maxdisk<-maxdiskwrite else maxdisk<-maxdiskread

par(mfrow=c(1,2))
plot(MBR,main="Disk Read",type="l",col=1,lwd=2,ylim=c(0,maxdisk),xlab="Iteration",ylab="MB/s")
plot(MBW,main="Disk Write",type="l",col=1,lwd=2,ylim=c(0,maxdisk),xlab="Iteration",ylab="MB/s")
```

### Net In/Out

<blockquote>
Iteration区間の全サンプリングの平均値をプロット
</blockquote>

```{r netRW}
NETIN<-by(dataA$Net.In,dataA$Iteration,mean)/1000
NETOUT<-by(dataA$Net.Out,dataA$Iteration,mean)/1000

maxnetin<-max(by(dataA$Net.In,dataA$Iteration,mean)/1000)
maxnetout<-max(by(dataA$Net.Out,dataA$Iteration,mean)/1000)
if(maxnetin < maxnetout) maxnet<-maxnetout else maxnet<-maxnetin

par(mfrow=c(1,2))
plot(NETIN,main="Net In",type="l",col=1,lwd=2,ylim=c(0,maxnet),xlab="Iteration",ylab="MB/s")
plot(NETOUT,main="Net Out",type="l",col=1,lwd=2,ylim=c(0,maxnet),xlab="Iteration",ylab="MB/s")
```

-------------

### Cache Hit

<blockquote>
Iteration区間の全サンプリングの平均値をプロット
</blockquote>

```{r cachehit}
plot(by(dataA$CacheHit,dataA$Iteration,mean),main="Cache Hit",type="l",col=1,lwd=2,ylim=c(0,100),xlab="Iteration",ylab="%")
```

### CP Type (Internal)

<blockquote>
全区間で取得されているCP Type値の割合をフラグ毎にプロット
</blockquote>

```{r cptype}
barplot(prop.table(table(dataA$CPtype)))
```
-------------

### Correlation (Internal)

<blockquote>
全区間で取得したパラメータの相関係数
</blockquote>

```{r correlation,results='markup'}
options(width=180)

cordata<-subset(dataA,select=c(CPU,DiskUtil,FCP,iSCSI,Net.In,Net.Out,DiskRead,DiskWrite,CacheHit))
cor(cordata)
```

-------------

Disk Aggregate Utilization (Internal)

<blockquote>
取得期間全てにおいて、Drive毎の使用率の平均値をプロット
</blockquote>

```{r disk-aggr-util,message=FALSE,comment=''}
for (alist in aggrlist) {
  disk_num<-length(unique(new_diskA$DriveID[new_diskA$Aggr == alist]))
  Dtype<-unique(new_diskA$Type[new_diskA$Aggr == alist])
  cat(alist,"(",disk_num,")"," / ",as.character(Dtype),"\n")

  }
for (alist in aggrlist){
  #cat(alist,"\n")
  aggrtmp<-subset(new_diskA,Aggr == alist , select=c(DriveID,Type,Util,ReadLatency,WriteLatency,Iteration))
  #print(summary(aggrtmp))
  #print(unique(aggrtmp$Type))
  barplot(by(aggrtmp$Util,aggrtmp$DriveID,mean)[!is.na(by(aggrtmp$Util,aggrtmp$DriveID,mean))],main=alist,xlab="Drives",ylab="%",ylim=c(0,100))
  drivelist<-unique(aggrtmp$DriveID)
  for (dname in drivelist){
    cat(dname,"\n")
    print(summary(aggrtmp$Util[aggrtmp$DriveID == dname]))
    }
  }
```

-------------

Disk Aggregate Latency (Internal)

<blockquote>
取得期間全てにおいて、Drive毎のレイテンシー平均値をプロット
</blockquote>

```{r disk-aggr-latency}
for (alist in aggrlist){
  aggrtmp<-subset(new_diskA,Aggr == alist , select=c(DriveID,Type,Util,ReadLatency,WriteLatency,Iteration))
  barplot(by(aggrtmp$ReadLatency,aggrtmp$DriveID,mean)[!is.na(by(aggrtmp$ReadLatency,aggrtmp$DriveID,mean))],main=alist,xlab="Drives",ylab="us")
  }
```